臺灣板橋地方法院民事裁定　　　　　100年度消債更字第105號
聲　請　人　貝朝惠
上列當事人因消費者債務清理事件聲請更生，本院裁定如下：
    主  文
聲請人貝朝惠自中華民國一百年十月十二日下午四時起開始更生
程序。
本件命司法事務官進行更生程序。
    理  由
一、聲請意旨略以：聲請人貝朝惠負欠債務總金額新臺幣（下同
    ）130 萬2077元，有不能清償債務之情事，於消費者債務清
    理條例（下稱本條例）施行後，曾於民國100 年3 月間以書
    面向最大債權金融機構玉山商業銀行股份有限公司（下稱玉
    山銀行）請求共同協商債務清償方案，惟聲請人及其配偶當
    時無固定工作，清償方案非聲請人所得負擔，協商因而未成
    立，且聲請人之無擔保或無優先權之債務總額未逾1200萬元
    ，復未經法院裁定開始清算程序或宣告破產，爰聲請開始更
    生程序等語。
二、按債務人不能清償債務或有不能清償之虞者，得依本條例所
    定更生程序，清理其債務。債務人無擔保或無優先權之債務
    總額未逾1200萬元者，於法院裁定開始清算程序或宣告破產
    前，得向法院聲請更生。債務人對於金融機構因消費借貸、
    自用住宅借款、信用卡或現金卡契約而負債務，在聲請更生
    或清算前，應提出債權人清冊，以書面向最大債權金融機構
    請求協商債務清償方案，並表明共同協商之意旨。債務人與
    金融機構協商成立者，不得聲請更生或清算。但因不可歸責
    於己之事由，致履行顯有重大困難者，不在此限。本條例施
    行前，債務人依金融主管機關協調成立之中華民國銀行公會
    會員，辦理消費金融案件無擔保債務協商機制與金融機構成
    立之協商，準用前項之規定。法院開始更生程序之裁定，應
    載明其年、月、日、時，並即時發生效力。法院裁定開始更
    生或清算程序後，得命司法事務官進行更生或清算程序。本
    條例第3 條、第42條第1 項、第151 條第1 項、第5 項、第
    6 項、第45條第1 項、第16條第1 項前段分別定有明文。
三、經查，聲請人主張之上開事實，業據其提出財產及收入狀況
    說明書、債權人清冊、100 年3 月28日前置協商不成立通知
    書影本、戶籍謄本、聲請人及其配偶暨受扶養人之財政部臺
    灣省北區國稅局98年度、99年度綜合所得稅各類所得資料清
    單暨財產歸屬資料清單、財團法人金融聯合徵信中心債權人
    清冊、勞工保險被保險人投保資料表、康健人壽保單明細影
    本、南山人壽保單首頁影本、大都會人壽保險單面頁影本、
    南山人壽保險股份有限公司保險費墊繳通知書、新北市五股
    區成州國民小學午餐費繳費單及校外教學收費收據、托兒所
    收費繳款書、玉山銀行存款存摺影本、花旗（臺灣）商業銀
    行存款存摺影本、合作金庫銀行存款存摺影本、臺北富邦銀
    行北投分行存款存摺影本、郵政存簿儲金簿影本、廣達電腦
    股份有限公司薪資證明、惠康百貨股份有限公司指定員工薪
    資明細等件為證，則聲請人主張其有不能清償債務之情形，
    應堪採信。另聲請人於100 年3 月間向最大債權銀行請求前
    置協商而未成立一節，亦有100 年3 月28日前置協商不成立
    通知書影本、玉山銀行100 年6 月24日民事陳報狀（含小額
    信貸申請書影本、前置協商條件審核表影本、債務人向最大
    債權金融機構辦理前置協商申請書影本、前置協商申請書財
    產收支狀況說明書影本）等件可憑，復查無聲請人有本條例
    第6 條第3 項、第8 條或第46條各款所定駁回更生聲請之事
    由存在，是本件更生聲請，應屬有據，爰裁定如主文。
四、聲請人於更生程序開始後，應另提出足以為債權人會議可決
    或經法院認為公允之更生方案以供採擇，俾免更生程序進行
    至依本條例第61條規定應行清算之程度，附此敘明。
中    華    民    國    100   年    10    月    12    日
                  民事第三庭    法  官    賴彥魁
以上正本係照原本作成。
本裁定不得抗告。
本裁定已於100 年10月12日下午4 時公告。
中    華    民    國    100   年    10    月    12    日
                                書記官    蔡佳容